zh-CN: 体育用品 > 室内游戏 > 台球用品 > 台球杆配件: 台球杆套; 台球杆滑石; 台球杆延长把; 台球杆架; 台球杆皮头工具; 台球杆皮头
lt-LT: Sporto prekės > Kambario žaidimai > Biliardas > Biliardo lazdų priedai: Biliardo lazdų dėklai; Biliardo lazdų kreida; Biliardo lazdų prailginimai; Biliardo lazdų stovai; Biliardo lazdos antgalių priežiūros įrankiai; Biliardo lazdos antgaliai
it: Articoli sportivi > Giochi indoor > Biliardi > Accessori stecche biliardo: Custodie per stecche da biliardo; Gessetti per stecche da biliardo; Prolunghe per stecche da biliardo; Portastecche biliardo; Utensili per puntali per stecche da biliardo; Puntali per stecche da biliardo
th: อุปกรณ์กีฬา > เกมในร่ม > บิลเลียด > อุปกรณ์คิวบิลเลียด: ที่ใส่ไม้คิว; ชอล์กไม้คิว; ตัวต่อความยาวไม้คิวบิลเลียด; ชั้นวางไม้แทงบิลเลียด; เครื่องมือแต่งหัวคิวบิลเลียด; หัวคิวบิลเลียด
zh-TW: 體育用品 > 室內運動 > 撞球 > 撞球桿配件: 撞球桿袋; 撞球桿用巧克; 撞球桿加長器; 撞球桿架; 撞球桿皮頭工具; 撞球桿皮頭
el: Αθλητικά είδη > Παιχνίδια εσωτερικού χώρου > Μπιλιάρδο > Αξεσουάρ στέκας μπιλιάρδου: Θήκες στέκας μπιλιάρδου; Κιμωλία στέκας μπιλιάρδου; Προεκτάσεις στέκας μπιλιάρδου; Βάσεις στέκας μπιλιάρδου; Εργαλεία για πετσιά στέκας μπιλιάρδου; Πετσιά στέκας μπιλιάρδου
tr: Spor Malzemeleri > İç Mekan Sporları > Bilardo > Bilardo Istaka Aksesuarları: Iskata Kılıfları; Iskata Tebeşirleri; Bilardo ıstaka uzatmaları; Bilardo Istakalıkları; Bilardo ıstaka ucu aletleri; Bilardo ıstaka uçları
es: Equipamiento deportivo > Juegos de interior > Billar > Accesorios para tacos de billar: Fundas para palos de billar; Tiza para palos de billar; Extensiones para tacos de billar; Taqueras; Herramientas para casquillos de tacos de billar; Casquillos para tacos de billar
sv: Sportartiklar > Inomhussporter > Biljard > Tillbehör till biljardköer: Köfodral; Bildjardkrita; Köförlängare; Ställ för biljardköer; Verktyg för köspetsar; Köspetsar
ru: Спортивные товары > Игры в помещении > Бильярд > Аксессуары для бильярдных киев: Чехлы и футляры для киев; Мел для киев; Удлинители для бильярдных киев; Киевницы; Инструменты для ухода за наклейками бильярдных киев; Наклейки на бильярдные кии
hu: Sportszerek > Beltéri játékok > Biliárd > Biliárddákó-kiegészítők: Biliárddákótokok; Biliárddákó-kréták; Biliárddákó-hosszabbítók; Biliárddákó-állványok; Biliárddákó bőrkarbantartó eszközök; Biliárddákó-bőrök
nb: Sportsutstyr > Innendørsspill > Biljard > Tilbehør til biljardkøer: Vesker til biljardkøer; Biljardkritt; Forlengere for biljardkøer; Biljardkøstativer; Verktøy for biljardkøtupper; Biljardkøtupper
pt-PT: Artigos de desporto > Jogos em interior > Bilhares > Acessórios para tacos de bilhar: Caixas para tacos de bilhar; Giz para taco de bilhar; Extensões para tacos de bilhar; Taqueiras; Ferramentas para pontas de tacos de bilhar; Pontas para tacos de bilhar
pt-BR: Artigos esportivos > Jogos internos > Bilhar > Acessórios para tacos de bilhar: Capas para tacos de bilhar; Giz para tacos de bilhar; Extensores para tacos de bilhar; Suportes para tacos de bilhar; Ferramentas para solas de tacos de bilhar; Solas para tacos de bilhar
fi: Urheilutarvikkeet > Sisäpelit > Biljardi > Biljardikepin lisätarvikkeet: Biljardikeppikotelot; Biljardikepin liitu; Biljardikeppien jatkopalat; Biljardikeppitelineet; Biljardikeppien nahanhoitotyökalut; Biljardikeppien nahat
nl: Sportartikelen > Binnenspelletjes > Biljart > Accessoires voor biljartkeus: Kokers voor biljartkeus; Krijt voor biljartkeus; Biljartkeuverlengstukken; Biljartkeurekken; Biljartkeupomeransgereedschap; Biljartkeupomeransen
en: Sporting Goods > Indoor Games > Billiards > Billiard Cue Accessories: Billiard Cue Cases; Billiard Cue Chalk; Billiard Cue Extensions; Billiard Cue Racks; Billiard Cue Tip Tools; Billiard Cue Tips
sl-SI: Športna oprema > Igre v zaprtih prostorih > Biljard > Dodatki za biljardne palice: Etuiji za biljardne palice; Kreda za biljardne palice; Podaljški za biljardne palice; Stojala za biljardne palice; Orodja za konice za biljardne palice; Konice za biljardne palice
vi: Dụng cụ thể thao > Các môn thi đấu trong nhà > Bi-a > Phụ kiện cơ bida: Hộp đựng cây cơ bi-a; Phấn xoa cây cơ bi-a; Khúc nối cơ bida; Giá đựng cơ bi-da; Dụng cụ sửa đầu cơ bida; Đầu cơ bida
hr-HR: Sportska oprema > Igre u zatvorenom > Biljar > Pribor za biljarske štapove: Kutije za biljarske štapove; Kreda za biljarske štapove; Produžeci za biljarski štap; Stalci za biljarske štapove; Alati za vrh za biljarski štap; Vrhovi za biljarske štapove
sk-SK: Športový tovar > Interiérové hry > Biliard > Príslušenstvo pre biliardové tága: Puzdrá na biliardové tága; Krieda na biliardové tága; Predĺženia biliardových tág; Stojany na biliardové tága; Nástroje na špičky na biliardové tága; Špičky na biliardové tága
pl: Sprzęt sportowy > Gry towarzyskie > Bilard > Akcesoria do kijów bilardowych: Pokrowce na kije bilardowe; Kreda bilardowa; Przedłużki do kijów bilardowych; Stojaki na kije bilardowe; Narzędzia do końcówek kijów bilardowych; Końcówki do kijów bilardowych
cs: Sportovní potřeby > Indoorové aktivity > Kulečník > Tága – příslušenství: Obaly na tága; Křídy na tága; Nástavce na kulečníková tága; Stojany na tága; Nástroje na úpravu kůžiček; Kůžičky na tága
da: Sportsartikler > Indendørsspil > Billard > Billardkø – tilbehør: Etuier til billardkøer; Billardkridt; Forlængere til billardkøer; Billardkøstativ; Værktøj til billardkø-dupper; Dupper til billardkøer
fr: Équipements sportifs > Jeux d’intérieur > Billard > Accessoires pour queues de billard: Étuis pour queues de billard; Craie de billard; Extensions de queue de billard; Racks pour queues de billard; Outils pour procédés de queue de billard; Procédés de queue de billard
ja: スポーツ用品 > 室内競技・室内ゲーム > ビリヤード用品 > ビリヤードキュー関連用品: ビリヤード キュー ケース; ビリヤード キュー チョーク; ビリヤードキューエクステンション; ビリヤードキュー用ラック; ビリヤードキュータップ用ツール; ビリヤードキュータップ
bg-BG: Спортни стоки > Игри на закрито > Билярд > Аксесоари за щеки за билярд: Калъфи за билярдни щеки; Креда за билярдна щека; Удължители за билярдни щеки; Стелажи за билярдни щеки; Инструменти за връхчета за щеки за билярд; Връхчета за щеки за билярд
ko: 스포츠용품 > 실내용 게임 > 당구 > 당구 큐 부대용품: 당구 큐 케이스; 당구 큐 초크; 당구 큐 익스텐션; 당구 큐 꽂이; 당구 큐 팁 도구; 당구 큐 팁
ro-RO: Articole sportive > Jocuri de interior > Biliard > Accesorii pentru tacuri de biliard: Genți pentru tacuri de biliard; Cretă pentru tacuri de biliard; Extensii pentru tacuri de biliard; Suporturi pentru tacuri de biliard; Unelte pentru vârfuri de tac de biliard; Vârfuri pentru tacuri de biliard
de: Sportartikel > Indoor - Aktivitäten > Billard > Queuezubehör: Billiardkoffer; Billiardkreide; Billardqueue-Verlängerungen; Queueständer; Werkzeuge für Billardqueue-Spitzen; Billardqueue-Spitzen